ACORDAO-COMPLETO-2564608

ACÓRDÃO DE RELAÇÃO

ACÓRDÃO DE RELAÇÃO 10234/2022 ATA 41/2022 - PRIMEIRA CÂMARA

Acórdão 10234/2022-TCU-Primeira Câmara
	VISTOS e relacionados estes autos de tomada de contas especial instaurada pelo Ministério do Turismo em desfavor do Sr. Antônio Carlos Macedo, Prefeito do Município de Maracani/BA à época dos fatos, em razão da impugnação total de despesas do Convênio 474/2009, Siconv 703722, que teve por objeto o apoio à realização do evento "Festejos Juninos - São João/São Pedro" - 1° Forró Pé de Serra de Macarani, realizado entre os dias 23 e 29 de junho de 2009, naquela municipalidade.
	Considerando que o Acórdão 11496/2019-TCU-Primeira Câmara, inicialmente, julgou irregulares as contas dos responsáveis, imputando o débito apurado (R$ 108.480,00, em valores históricos) ao Sr. Antônio Carlos Macedo, Prefeito do Município de Maracani/BA à época dos fatos, em solidariedade com a empresa A Bahia Comunicações e Propaganda Ltda., bem como aplicou-lhes a multa do art. 57 da Lei Orgânica;
	Considerando que, posteriormente, por meio do Acórdão 12192/2021-TCU-Primeira Câmara, ao acolher proposta divergente do MP/TCU, esta Corte deu provimento parcial ao recurso de reconsideração interposto pelo ex-prefeito, excluindo o débito antes apurado, reduzindo a multa legal para R$ 10 mil, bem como reduzindo sua fundamentação para o artigo 58 da Lei Orgânica;
	Considerando que o Acórdão 18139/2021-TCU-Primeira Câmara deferiu o pagamento da multa em dez parcelas mensais;
	Considerando que o Sr. Antônio Carlos Macedo Araújo efetuou o pagamento da multa que lhe foi cominada (peças 126, 127, 131, 134, 136-138 e 143) , consoante pesquisa realizada pela Seproc aos sistemas informatizados desta Casa (peças 145-144) ;
	Considerando, afinal, a instrução técnica de peças 147-148, cuja proposta fora anuída pelo Parquet especial (peça 149) ,
	ACORDAM os Ministros do Tribunal de Contas da União, reunidos em Sessão de 1ª Câmara, por unanimidade, em: 
a) expedir quitação ao Sr. Antônio Carlos Macedo Araújo (XXX.826.295-XX) , ante o recolhimento integral da multa individual a ele aplicada pelo item 9.3 do Acórdão 11496/2019-TCU-Primeira Câmara, alterado pelo Acórdão 12192/2021-TCU-Primeira Câmara; 
b) arquivar o presente feito, após a formalização das comunicações processuais cabíveis, nos termos do art. 169 do RI/TCU.
1. Processo TC-Processo 015.138/2016-0 (TOMADA DE CONTAS ESPECIAL) 
	1.1. Responsável: Antônio Carlos Macedo Araújo (XXX.826.295-XX) .
	1.2. Órgão/Entidade: Prefeitura Municipal de Macarani - BA.
	1.3. Relator: Ministro-Substituto Augusto Sherman Cavalcanti.
	1.4. Representante do Ministério Público: Procurador Rodrigo Medeiros de Lima.
	1.5. Unidade Técnica: Secretaria de Controle Externo de Tomada de Contas Especial (SecexTCE) .
	1.6. Representação legal: Neander Silva Araujo (OAB-MG 990.559) , Sarah Alves Lanca (OAB-MG 164.410) e outros, representando Antônio Carlos Macedo Araújo. 
	1.7. Determinações/Recomendações/Orientações: não há.

Primeira Câmara

Prefeitura Municipal de Macarani - BA.

Antônio Carlos Macedo Araújo (XXX.826.295-XX).

AUGUSTO SHERMAN

Neander Silva Araujo (OAB-MG 990.559), Sarah Alves Lanca (OAB-MG 164.410) e outros, representando Antônio Carlos Macedo Araújo.

Procurador Rodrigo Medeiros de Lima.

TOMADA DE CONTAS ESPECIAL (TCE)

Secretaria de Controle Externo de Tomada de Contas Especial (SecexTCE).